臺灣臺中地方法院刑事判決　　　　　　　94年度訴字第3126號
公　訴　人　臺灣臺中地方法院檢察署檢察官
被　　　告　甲○○
　　　　　　　　　　（另案於臺灣臺中監獄南投分監執行中）
上列被告因違反毒品危害防制條例案件，經檢察官提起公訴（九
十四年度毒偵字第四三七九號），茲被告於準備程序中就被訴事
實為有罪之陳述，受命法官於聽取當事人之意見後，由本院合議
庭裁定由受命法官獨任進行簡式審判程序，判決如下：
    主    文
甲○○施用第一級毒品，累犯，處有期徒刑捌月。
    犯罪事實
一、甲○○前於民國九十年間，曾因違反毒品危害防制條例案件
    ，經臺灣南投地方法院以九十一年度投刑簡字第一八三號判
    決判處有期徒刑五月確定，於九十一年八月十三日易科罰金
    而執行完畢。又前於八十七年間，因施用毒品案件，經臺灣
    南投地方法院裁定送觀察、勒戒後，認無繼續施用毒品之傾
    向，而由該院以八十七年度少調字第四七九號裁定不付審理
    ；於八十八年間，復因施用毒品案件，經臺灣南投地方法院
    裁定送觀察、勒戒後，亦認無繼續施用毒品傾向，再由該院
    以八十八年度少調字第三五九號裁定不付審理；又於八十九
    年間，因施用毒品案件，經臺灣南投地方法院以八十九年度
    毒聲字第一一三九號裁定令入戒治處所施以強制戒治一年，
    期間曾經評定合格認無繼續戒治必要而停止戒治，所餘戒治
    期間付保護管束，又因於保護管束期間違反保護管束應遵守
    事項情節重大，經臺灣南投地方法院以九十年度毒聲字第二
    一二號裁定撤銷停止戒治之處分，乃自九十年四月十七日繼
    續執行強制戒治，至同年十二月一日始因強制戒治期滿而出
    戒治處所；詎甲○○仍不知戒絕，於強制戒治執行完畢釋放
    後五年內，復基於施用第一級毒品海洛因之犯意，於九十四
    年六月七日晚上七時許（檢察官誤認為係八時四十分許），
    在友人位於臺中市○○區○○路九十八號二樓住處，以將第
    一級毒品海洛因摻入香煙中，再點火使生煙霧後，以口鼻吸
    入之方式，施用第一級毒品海洛因一次。嗣為警於同日晚上
    八時四十分許（起訴書誤載為十時四十分許），持本院核發
    之搜索票至上址執行搜索，並經其同意採其尿液送驗結果，
    呈嗎啡陽性反應，因而查獲。
二、案經臺中市警察局移送臺灣臺中地方法院檢察署檢察官偵查
    起訴。
    理    由
一、上揭犯罪事實，業據被告甲○○於本院審理時供承不諱，而
    被告為警查獲時所採尿液送檢驗結果確呈嗎啡陽性反應（按
    海洛因施用後，經水解以嗎啡之型態被檢驗出），此有中山
    醫學大學附設醫院藥物濫用檢測中心出具之尿液檢驗報告一
    紙附卷可稽（詳警卷第五頁），足見被告自白與事實相符。
    又被告前於八十七年間，因施用毒品案件，經臺灣南投地方
    法院裁定送觀察、勒戒後，認無繼續施用毒品之傾向，而由
    該院以八十七年度少調字第四七九號裁定不付審理；於八十
    八年間，復因施用毒品案件，經臺灣南投地方法院裁定送觀
    察、勒戒後，亦認無繼續施用毒品傾向，再由該院以八十八
    年度少調字第三五九號裁定不付審理；又於八十九年間，因
    施用毒品案件，經臺灣南投地方法院以八十九年度毒聲字第
    一一三九號裁定令入戒治處所施以強制戒治一年，期間曾經
    評定合格認無繼續戒治必要而停止戒治，所餘戒治期間付保
    護管束，又因於保護管束期間違反保護管束應遵守事項情節
    重大，經臺灣南投地方法院以九十年度毒聲字第二一二號裁
    定撤銷停止戒治之處分，乃自九十年四月十七日繼續執行強
    制戒治，至同年十二月一日始因強制戒治期滿而出戒治處所
    等情，有臺灣高等法院被告前案紀錄表及臺灣臺中地方法院
    檢察署刑案資料查註紀錄表各一份附卷可佐。是本件被告於
    強制戒治執行完畢釋放後五年內再犯施用毒品罪，事證已臻
    明確，被告施用第一級毒品犯行洵堪認定，應依法論科。
二、核被告所為，係犯毒品危害防制條例第十條第一項施用第一
    級毒品罪，其施用第一級毒品海洛因而非法持有海洛因之低
    度行為，為施用之高度行為所吸收，不另論罪。又被告前於
    九十年間，曾因違反毒品危害防制條例案件，經臺灣南投地
    方法院以九十一年度投刑簡字第一八三號判決判處有期徒刑
    五月確定，於九十一年八月十三日易科罰金而執行完畢，其
    於五年以內再犯本件有期徒刑以上之罪，為累犯，應依刑法
    第四十七條規定加重其刑。爰審酌被告經觀察勒戒及強制戒
    治之處遇措施後，猶未能深切體認毒品危害己身之鉅，及早
    謀求脫離毒害之道，反而於出所後伺機再犯，未見有何收斂
    、警惕之意，足徵被告依賴毒品至深，自有使其接受相當時
    期監禁以敦化性情之必要，惟念及被告於法院審理時尚能坦
    承犯行，且施用毒品固戕害個人健康至深，然就他人權益之
    侵害仍屬有限，及其犯罪目的、手段、智識程度等一切情狀
    ，量處如主文所示之刑，以示懲儆。
據上論斷，應依刑事訴訟法第二百七十三條之一第一項、第二百
九十九條第一項前段，毒品危害防制條例第十條第一項、第二十
三條第二項，刑法第十一條前段、第四十七條，判決如主文。
中　　華　　民　　國　　94　　年　　10　　月　　26　　日
                  刑事第十三庭  法  官  許月馨
上正本證明與原本無異。
如不服本判決，應於送達後十日內向本院提出上訴狀（須附繕本
），上訴於臺灣高等法院臺中分院。
中　　華　　民　　國　　94　　年　　10　　月　　26　　日
                                書記官  詹東益
附錄論罪科刑法條
毒品危害防制條例
第十條第一項：施用第一級毒品者，處六月以上五年以下有期徒刑
。
